臺灣臺北地方法院小額民事判決
　　　　　　　　　　　　　　　　  111年度北小字第621號
原      告  明台產物保險股份有限公司

法定代理人  長瀬耕一


訴訟代理人  郁睿清  
被      告  李宗賢  
上列當事人間侵權行為損害賠償事件，於中華民國111年3月31日
言詞辯論終結，本院判決如下：
    主    文
原告之訴駁回。
訴訟費用新臺幣壹仟元由原告負擔。
    事實及理由
壹、程序方面：
一、按訴狀送達後，原告不得將原訴變更或追加他訴，但請求之
    基礎事實同一、擴張或減縮應受判決事項之聲明者，不在此
    限，民事訴訟法第255條第1項第2款、第3款定有明文。查原
    告原以李清朝為被告(李清朝部分業經本院裁定駁回)，請求
    新臺幣（下同）5萬8110元，及自起訴狀繕本送達被告翌日
    起至清償日止，按年息百分之5計算之利息，後於訴訟進行
    中於民國111年3月15日具狀變更訴之聲明（本院卷第91頁）
    ，所為應受判決事項之聲明變更為，被告李宗賢應與訴外人
    李清朝連帶給付原告5萬8110元，及自追加被告狀繕本最後
    送達之翌日起至清償日止，按年息百分之5計算之利息。經
    核，原告所為追加被告李宗賢之請求，基礎事實同一，合於
    前揭法條規定，應予准許，合先敘明。
貳、實體部分：
一、原告起訴主張：原告承保之車號000-0000號車(下稱系爭車
    輛)，於民國108年12月25日9時52分許，於台北市○○區○○○路
    000號後方停車場，遭被告李宗賢所有之8010-W3號自用小貨
    車由李清朝駕駛，因未注意車況保持安全距離不慎碰撞，致
    受有損壞。系爭車輛於本件車禍事故發生時尚在保險期間，
    修護費用計5萬8110元，原告已依保險契約悉數理賠被保險
    人，而依保險法第53條規定已取得法定代位求償權，8010-W
    3號車由李清朝駕駛過失撞損系爭車輛應負賠償責任，而801
    0-W3號車為被告李宗賢所有，因其未盡善良管理責任之過失
    同負賠償責任等語。並聲明：被告李宗賢應與訴外人李清朝
    連帶給付原告5萬8110元，及自追加被告狀繕本最後送達之
    翌日起至清償日止，按年息百分之5計算之利息。
二、被告李宗賢則以：沒有，8010-W3號車非被告駕駛等語，資
    為抗辯。並聲明：原告之訴駁回。
三、得心證之理由：
  ㈠按當事人主張有利於己之事實者，就其事實有舉證之責任；
    但法律別有規定，或依其情形顯失公平者，不在此限，民事
    訴訟法第277 條定有明文。又按民事訴訟如係由原告主張權
    利者，應先由原告負舉證之責，若原告先不能舉證，以證實
    自己主張之事實為真實，則被告就其抗辯事實即令不能舉證
    ，或其所舉證據尚有疵累，亦應駁回原告之請求（最高法院
    17 年上字第917號判例參照）。原告應提出證據證明被告李
    宗賢過失導致系爭車輛車損之事實存在。
  ㈡原告提出之非道路交通事故處理登記聯單、估價單、統一發
    票、汽車險理賠申請書、汽車險賠款同意書、肇事處理報告
    、理賠計算書等件，至多證明有一名為李清朝(實際姓名及
    年籍資料不詳)駕駛8010-W3號車碰撞損系爭車輛，不能證明
    該駕駛具過失，亦無法證明被告過失導致系爭車輛車損，而
    原告提出之8010-W3號車汽車車主歷史資料查詢，僅能得知
    被告李宗賢為該車之車主，則被告李宗賢部分，既非駕駛肇
    事車輛之行為人，原告提出之證據，未足以證明駕駛過失撞
    損系爭車輛，亦不足以證明其應與行為人負連帶責任之依據
    ，尚無從認定被告李宗賢負賠償之理，原告此部分之請求，
    自難准許。
四、從而，原告請求被告李宗賢應與訴外人李清朝連帶給付原告
    5萬8110元，及自追加被告狀繕本最後送達之翌日起至清償
    日止，按年息百分之5計算之利息，為無理由，應予駁回。
五、本件事證已臻明確，其餘攻擊防禦方法與判決之結果不生影
    響，爰不一一贅論，併此敘明。
六、訴訟費用負擔之依據：民事訴訟法第78條。本件訴訟費用額
    ，依後附計算書確定如主文所示金額。
中　　華　　民　　國　　111 　年　　4 　　月　　14　　日
                      臺北簡易庭  法  官  趙子榮
以上正本證明與原本無異。
如不服本判決，須以違背法令為理由，於判決送達後20日內向本
庭提出上訴狀（應按他造當事人之人數附繕本）；如委任律師提
起上訴者，應一併繳納上訴審裁判費。
中　　華　　民　　國　　111 　年　　4 　　月　　14　　日
                                  書記官  陳怡安
計   算   書：
項        目             金   額（新臺幣）    備    註
第一審裁判費             1000元
合        計             1000元

附錄：
一、民事訴訟法第436條之24第2項：
    對於小額程序之第一審裁判上訴或抗告，非以其違背法令為
    理由，不得為之。
二、民事訴訟法第436條之25：
    上訴狀內應記載上訴理由，表明下列各款事項：
    （一）原判決所違背之法令及其具體內容。
    （二）依訴訟資料可認為原判決有違背法令之具體事實。